【裁判字號】    98,再,33
【裁判日期】    990121
【裁判案由】    分配土地
【裁判全文】
臺灣高等法院臺中分院民事判決            98年度再字第33號
再 審 原告    乙○○（原名陳.
訴訟代理人    洪松林律師
視同再審原告  丙○○
再 審 被告    豐原市三村自辦市地重劃區重劃會
法定代理人    甲○○
上列當事人間分配土地事件，再審原告對於中華民國98年6月16
日本院97年度重上字第84號確定判決提起再審，本院判決如下：
    主  文
再審之訴駁回。
再審訴訟費用由再審原告負擔。
    事實及理由
一、再審意旨略以：本院97年度重上字第84號確定判決認再審原
    告無權要求再審被告為土地位置之分配，適用法規顯有錯誤
    及理由與主文顯有矛盾，且再審原告發現雙方爭執之豐原市
    三村自辦市地重劃區重劃會93年8月5日（93）三村自劃字第
    246號函，係以再審被告為名義之函文，係依豐原市三村自
    辦市地重劃區重劃會章程第8條、第11條規定，豐原市三村
    自辦市地重劃區重劃會之理事會係執行會員大會之決議及依
    其權責就異議協調處理及重劃業務之辦理事項而來，亦即上
    開93年8月5日(93)三村自劃字第246號函為理事會權責範圍
    之發函。而本件係異議處理之業務，既為理事會權責，其對
    外所發公文，從外部觀察，一般均得認知其係理事會執行會
    員大會決議及本於理事會權責所為，而其對內即對於重劃會
    員而言，自亦負有遵守之義務，此乃原審判決未經斟酌之證
    物云云，爰提起再審之訴，求為判決：(一)原確定判決廢棄。
    (二)再審被告應將座落台中縣豐原市○○段33地號土地之應有
    部分59945分之24630移轉登記與再審原告。(三)再審及前審訴
    訟費用由再審被告負擔。
二、按第三審法院以第二審法院之判決認事用法均無不當而維持
    第二審判決者，當事人如以適用法規顯有錯誤或判決理由與
    主文顯有矛盾為由提起再審之訴，僅得對第三審判決為之。
    若捨第三審判決僅對第二審判決提起再審之訴，則為法所不
    許（最高法院72年度台上字第3563號判決參照）。查本院97
    年度重上字第84號判決，業經最高法院98台上1956號判決，
    以上開本院第二審判決認事用法均無不當，而予維持。再審
    原告即無對於該第二審判決以適用法規顯有錯誤及判決理由
    與主文顯有矛盾為由提起再審之訴之餘地，再審原告據此提
    起再審之訴，於法不合，應予駁回。
三、次按當事人發見未經斟酌之證物，或得使用該證物者，固得
    對本院之判決，提起再審之訴，但所謂發見未經斟酌之證物
    或得使用該證物，係指該項證物於前訴訟程序終結前即已存
    在，而為再審原告所不知悉，或雖知其存在而不能使用，現
    始知其存在，或得使用者而言。本件再審原告主張豐原市三
    村自辦市地重劃區重劃會93年8月5日 (93)三村自劃字第246
    號函為未經斟酌之證物，惟查再審原告於起訴之初即提出前
    開證物（見台灣台中地方法院96年度重訴字第420號卷第41
    頁），是以前開證物業經一審法院及二審法院詳為斟酌，自
    與所謂發見未經斟酌之證物或得使用該證物之情形不符。再
    審原告據以提起再審之訴，顯無理由，應予駁回，並不經言
    詞辯論為之。
四、據上論結，本件再審之訴為無理由，依民事訴訟法502條第2
    項、第95條、第78條，判決如主文。
中    華    民    國    99    年    1     月    21    日
                民事第三庭    審判長法  官  陳照德
                                    法  官  曾謀貴
                                    法  官  李平勳
以上正本係照原本作成。
如對本判決上訴，須於收受判決送達後20日內向本院提出上訴書
狀，其未表明上訴理由者，應於提出上訴後20日內向本院提出上
訴理由書（須按他造人數附具繕本）。
上訴時應提出委任律師為訴訟代理人之委任狀。具有民事訴訟法
第466條之1第1項但書或第2項之情形為訴訟代理人者，另應附具
律師及格證書及釋明委任人與受任人有該條項所定關係之釋明文
書影本。
                                    書記官  李宜珊
中    華    民    國    99    年    1     月    22    日
                                                      Ｓ


司法院資訊處製作；財團法人民間司法改革基金會備份。
